---
title: "Markdown 1 FBI"
author: "Çağdaş Kadıoğlu"
date: "2023-01-25"
output: html_document
---


Bu dosyada gözüken veri bilimi kümesi ve incelenmesini Veri Bilimi Okulu yardımıyla yaptım. Youtube kanallarına bakmayı unutmayın ;)


#### Kütüp

```{r echo=TRUE}
library(dplyr)
library(tidyr)
library(readxl)
library(readxl)
library(stringr)
```

#### Yükleme

```{r echo=TRUE}
library(readxl)
fbi_ham <- read_excel("fbi.xls")
fbi <- read_excel("fbi.xls")
```
#### Manipülasyon İşlemleri Başlasın

-Verinin Yapısı
```{r echo=TRUE}
str(fbi_ham)
```
veya

```{r echo=TRUE}
library(dplyr)
glimpse(fbi_ham)
```

İlk ve son 6 gözleme bakış

```{r echo=TRUE}
head(fbi_ham)

tail(fbi_ham)
```

Özet
```{r echo=TRUE}
summary(fbi_ham)
```

İlk ve sondaki açıklamaların atılması

```{r echo=TRUE}
fbi <- fbi_ham[ c(-1,-2, -203:-213),]

```

Değişken İsimlerini Tanımlama 

```{r echo=TRUE}
names(fbi) <- fbi[1,]
fbi <- fbi[-1,]

rate <- which(!is.na(fbi[1,]))
fbi <- fbi[-1, -rate]
```

Excelde veri yapısının düzenlenmesi
```{r echo=TRUE}
fbi$Area[
  c(
    which(!is.na(fbi$Area)) + 1,
    which(!is.na(fbi$Area)) + 2
  )
  ] <- fbi$Area[which(!is.na(fbi$Area))]
```


#### Bölgeler

Elde edilen ham veride Amerika 4 bölgeyee ayrılıp 4 bölge kendi arasında 2'ye ayrılmış
bunu sağlayabiliriz

```{r echo=TRUE}
fbi$Region <- NA
fbi$SubRegion <- NA
fbi <- fbi[c(14:15,1:13)]
```

Bölge ve alt bölgeleri atamak için biraz kod

```{r}

############## Northeast ###############

#Region

fbi$Region[
  which(fbi$Area %in% c("Connecticut","Maine","Massachusetts","New Hampshire","Rhode Island6","Vermont","New Jersey","New York6","Pennsylvania")
        )
  
] <- "Northeast6"

#SubRegions

fbi$SubRegion[
  which(fbi$Area %in% c("Connecticut","Maine","Massachusetts","New Hampshire","Rhode Island6","Vermont")
        )
] <- "New England"

fbi$SubRegion[
  which(fbi$Area %in% c("New Jersey","New York6","Pennsylvania")
        )
] <- "Middle Atlantic"

############## Midwest ###############

#Region

fbi$Region[
  which(fbi$Area %in% c("Illinois","Indiana6","Michigan","Ohio6","Wisconsin6","Iowa","Kansas","Minnesota","Missouri","Nebraska6","North Dakota","South Dakota6"))
] <- "Midwest6"

#SubRegions

fbi$SubRegion[
  which(fbi$Area %in% c("Illinois","Indiana6","Michigan","Ohio6","Wisconsin6")
        )
] <- "East North Central"

fbi$SubRegion[
  which(fbi$Area %in% c("Iowa","Kansas","Minnesota","Missouri","Nebraska6","North Dakota","South Dakota6"))
] <- "West North Central"

############## South ###############

#Region

fbi$Region[
  which(fbi$Area %in% c("Delaware","District of Columbia7","Florida","Georgia8","Maryland","North Carolina6","South Carolina","Virginia","West Virginia","Alabama","Kentucky","Mississippi6","Tennessee","	
Arkansas","Louisiana","Oklahoma6","Texas"))
] <- "South6, 7 ,8"

#SubRegion

fbi$SubRegion[
  which(fbi$Area %in% c("Delaware","District of Columbia7","Florida","Georgia8","Maryland","North Carolina6","South Carolina","Virginia","West Virginia"))
] <- "South Atlantic6, 7, 8"

fbi$SubRegion[
  which(fbi$Area %in% c("Alabama","Kentucky","Mississippi6","Tennessee","	
Arkansas","Louisiana","Oklahoma6","Texas"))
] <- "East South Central6"


############## West ###############

#Region 

fbi$Region[
  which(fbi$Area %in% c("Arizona","Colorado","Idaho","Montana","Nevada","New Mexico6","Utah","Wyoming","Alaska","California","Hawaii","Oregon6","Washington6","Puerto Rico9"))
] <- "West6"

#SubRegions

fbi$SubRegion[
  which(fbi$Area %in% c("Arizona","Colorado","Idaho","Montana","Nevada","New Mexico6","Utah","Wyoming"))
] <- "Mountain6"

fbi$SubRegion[
  which(fbi$Area %in% c("Alaska","California","Hawaii","Oregon6","Washington6","Puerto Rico9"))
] <- "Pacific6"

############## Total ###############
fbi$Region[which(fbi$Area == "United States Total6, 7, 8, 9")] <- "Total"

fbi$SubRegion[which(fbi$Area == "United States Total6, 7, 8, 9")] <- "Total"

```

Veriyi toplam, bölgeler ve eyalet olarak 3'e bölelim

```{r echo=TRUE}

#Total
fbi_total <- fbi %>% filter(Region == "Total")

#Region
fbi_region <- fbi %>% filter(Area %in% c("Northeast6","Midwest6","South6, 7 ,8","West6" ))

#SubRegion 
fbi_subregion <- fbi %>% filter(SubRegion %in% c("New England","Middle Atlantic","East North Central","West North Central","South Atlantic6, 7, 8","East South Central6","Mountain6","Pacific6"))

#States

fbi_states <- fbi %>% filter( Region != "Total", !is.na(Region))
```

Yüzdelik değişimi sembolize eden farklı bir set oluşturup yüzdelik değişimden kurtulalım 

```{r echo=TRUE}

#Yüzdelik Değişim 

fbi_percent_change <- fbi_states %>% filter(Year == "Percent change")

#Kurtulma işlemi 

fbi_states <- fbi_states %>% filter(Year != "Percent change") 

```

Biraz da metin manipülasyonu yapalım

```{r echo=TRUE}

fbi_states$Area <- str_remove_all(fbi_states$Area, ",")
fbi_states$Area <- str_remove_all(fbi_states$Area, "6")
fbi_states$Area <- str_remove_all(fbi_states$Area, "7")
fbi_states$Area <- str_remove_all(fbi_states$Area, "8")
fbi_states$Area <- str_remove_all(fbi_states$Area, "9")

fbi_states$Region <- str_remove_all(fbi_states$Region, ",")
fbi_states$Region <- str_remove_all(fbi_states$Region, "6")
fbi_states$Region <- str_remove_all(fbi_states$Region, "7")
fbi_states$Region <- str_remove_all(fbi_states$Region, "8")

fbi_states$SubRegion <- str_remove_all(fbi_states$SubRegion, ",")
fbi_states$SubRegion <- str_remove_all(fbi_states$SubRegion, "6")
fbi_states$SubRegion <- str_remove_all(fbi_states$SubRegion, "7")
fbi_states$SubRegion <- str_remove_all(fbi_states$SubRegion, "8")
```

Verinin şu anki yapısı

```{r}

glimpse(fbi_states)
```

Hala chr'den factor ve numeric'lere çevrilmesi gereken veriler var

```{r}

fbi_states <- fbi_states %>%
  mutate_at(vars(Population2: `Motor vehicle theft`), funs(as.numeric))
fbi_states <- fbi_states %>%
  mutate_at(vars(Region:Year), funs(as.factor))

```

```{r}

fbi_states <- fbi_states %>% rename(State = Area)

```

Veri kümemizin özet istatistikleri

```{r echo=TRUE}

summary(fbi_states)

```

Eksik Gözlem kontrolü

```{r echo=TRUE}

sum(is.na(fbi_states))

```

Outlier varlığı saptamak

```{r echo=TRUE}

boxplot(fbi_states[5:15])

```

Değikenler arası ilişki 

```{r echo=TRUE}

plot(fbi_states[4:7])

```
Verinin Dağılımı 

```{r echo=TRUE}

hist(fbi_states$Population2)

```


2015 ve 2016 olmak üzere veriyi iki farklı tarihe ayırdım

```{r echo=TRUE}

fbi_states2015 <- fbi_states %>% filter(Year == 2015)
fbi_states2016 <- fbi_states %>% filter(Year == 2016)

```

```{r}
plot(fbi_states2015[])
```

